---
title: "Prevendo Ocorrencia de Câncer"
author: "Diego"
date: "29/03/2021"
output: html_document
---

```{r setup, include=FALSE}
knitr::opts_chunk$set(echo = TRUE)
```

<br/>
**Este projeto tem como objetivo, prever se a pessoa vai ter Câncer ou não.**
<br/>
<br/>

**Definindo o diretório de trabalho**

```{r}
setwd("C:/FCD/ReAzure/Cap11/Classificacao")
getwd()
```


**Carregando e vendo as primeiras linhas do dataset**

```{r}

prev <- read.csv("dataset.csv", header = TRUE, stringsAsFactors = FALSE)
head(prev, 5)
```
**Resumo do dataset**
```{r}
str(prev)
```

```{r}
summary(prev)
```

**Excluindo a coluna ID pois não precisamos dela**
```{r}
prev$id = NULL
```

**Nomeando M e F e lendo as primeiras linhas**
```{r}
prev$diagnosis <- ifelse(prev$diagnosis == 'M', 'Maligno', 'Benigno')
head(prev, 5)
```

**Transformando a variável acima em factor**
```{r}
prev$diagnosis <- factor(prev$diagnosis, levels = c('Benigno', 'Maligno'), 
                         labels = c("Benigno", "Maligno"))

str(prev$diagnosis)
```

**Verificando a divisão em porcentagem**
```{r}
round(prop.table(table(prev$diagnosis)) * 100, digit = 1)

```

**Criando um função de normalização e verificando as primeiras linhas**
```{r}
normalizar <- function(x) {
  return ((x - min(x)) / (max(x) - min(x)))
}

prev_norm <- as.data.frame(lapply(prev[ , 2:31], normalizar))
head(prev_norm, 5)
```

**Liberando as bibliotecas para treinar o modelo**
```{r}
library(class)
library(caret)
```

**Treinando o modelo com KNN**
```{r}
prev_treino <- prev_norm[1:49, ]
prev_teste <- prev_norm[1:49, ]

prev_treino_labels <- prev[1:49, 1]
prev_teste_labels <- prev[1:49, 1]
```

**Criando o modelo e visualizando as primeiras linhas**
```{r}
modelo_knn_v1 <- knn(train = prev_treino, 
                     test = prev_teste,
                     cl = prev_treino_labels, 
                     k = 21)

head(modelo_knn_v1, 5)
```

**A função knn() retorna um objeto do tipo fator com as previsões para cada exemplo no dataset de teste**
```{r}
summary(modelo_knn_v1)
```

**Carregando o gmodels**
```{r}
library(gmodels)
```

**Criando uma tabela cruzada dos dados previstos x dados atuais**
**Usaremos amostra com 100 observações: length(dados_teste_labels)**
**Podemos ver que o modelo errou apenas 5 em definir o que era Maligno e Benigmo**
```{r}
CrossTable(x = prev_teste_labels, y = modelo_knn_v1, prop.chisq = FALSE)
```

**Carregando um dataset para realizar previsão sem a coluna diagnosis e lendo as primeiras linhas**
```{r}
prev2 <- read.csv("dataset2.csv", header = TRUE, sep = ';',stringsAsFactors = FALSE)
head(prev2, 5)
```

**Normalizando o novo dataset e visualizando as primeiras linhas**
```{r}
prev_norm2 <- as.data.frame(lapply(prev2, normalizar))
head(prev_norm2, 5)
```

**Preparando os dados para realizar a nova previsão**
```{r}
prev_treino2 <- prev_norm2[1:49, ]
prev_teste2 <- prev_norm2[40:49, ]

prev_treino_labels2 <- prev[1:49, 1]
prev_teste_labels2 <- prev[40:49, 1]


modelo_knn_v2 <- knn(train = prev_treino2, 
                     test = prev_norm2,
                     cl = modelo_knn_v1, 
                     k = 21)
```

**Resumo dos dados**

```{r}
summary(modelo_knn_v2)
```

**Visualizando as primeiras linhas**
```{r}
head(modelo_knn_v2, 5)
```

**Realizando a previsão e visualizando as primeiras linhas**
```{r}
prev2$previsto <- modelo_knn_v2
head(prev2, 10)
```